---
title: "R Notebook"
output: html_notebook
---

Empezamos importando paquetes.

```{r}
library(tidytuesdayR)
library(tidyverse)
library(tvthemes)
library(extrafont)
library(stringi)
library(ggtext)
library(ggthemes)
library(png)
library(grid)
```

Cargamos los datos con la ayuda de tidituesdayR

```{r}
datos_avatar <- tt_load("2020-08-11")
```

Y leemos la documentación:

```{r}
readme(datos_avatar)
```

Parece que tenemos dos bases de datos:

```{r}
avatar <- datos_avatar$avatar
scena <- datos_avatar$scene_description
```

```{r}
avatar
```

En la documentación he visto que nos han puesto el tipo de letra de Avatar, lo importaremos.

```{r}
import_avatar()
loadfonts(quiet = TRUE)
```


Primero voy a convertir a factor las variables book, character y chapter (con este último tengo dudas, por lo que crearé una nueva variable).

```{r}

avatar <- avatar %>%
  mutate(book = as_factor(book),
         character = as_factor(character),
         chapter_fct = as_factor(chapter))

```

A continuación voy a contar las palabras de las columnas full_text y de character_words.

```{r}
avatar <- avatar %>%
  mutate(
    words_total = stri_count_words(full_text),
    words_character = stri_count_words(character_words),
    words_no_character = (words_total - words_character))
```

Crearé una nueva base de datos con los personajes que más palabras tienen en cada libro (me quedaré con los cinco que más hablan de cada libro).

```{r}
avatar_book <- avatar %>%
  group_by(book, character) %>%
  summarise(words_book = sum(words_character)) %>%
  group_by(book) %>%
  mutate(rank_character = min_rank(desc(words_book))) %>%
  filter(rank_character < 8) %>%
  group_by(character) %>%
  mutate(familia =
           str_replace_all(character, c("Sokka" = "ura", "Zuko" = "sua",
                                        "Aang" = "avatar", "Katara" = "ura",
                                        "Toph" = "lurra", "Azula" = "sua",
                                        "Iroh" = "sua", "Zhao" = "sua",
                                        "Jet" = "lurra", "Hama" = "ura")),
         familia = as_factor(familia))
```


Crearemos el gráfico base:

```{r}
grafico_base1 <- avatar_book %>%
  ggplot(aes(x = book, y = desc(rank_character),
             col = character, group = character)) +
  geom_point(aes(col=familia)) +
  geom_line(aes(col=familia), linetype = "longdash") +
  scale_x_discrete(expand = c(0.1, 0.3)) +
  scale_colour_manual(values = c("#000066", "#aa0000", "#FF6600", "#003300"))

```

Y ahora intentaremos pulirlo:

```{r}

grafico_base2 <- grafico_base1 +
  labs(
    title = "<b>Chatterbox rank</b><br> <span style = 'font-size:7pt'><span style = 'color:blue;'>**Sokka**</span> is the one with the most text considering all the books.<br><span style = 'color:orange;'>**Aang**</span> and <span style = 'color:blue;'>**Katara**</span> have a downward trajectory.<br><span style = 'color:red;'>**Zuko**</span> is the most irregular.</span>",
       caption = "Data: 'appa' R package by Avery Robbins
       Figure: @jonealiri"
    ) +
  theme(
    plot.title.position = "plot",
    plot.title = element_textbox_simple(
      size = 13,
      family = "Slayer",
      lineheight = 1,
      padding = margin(15, 15, 15, 15)),
    plot.caption = element_textbox_simple(
      size = 9,
      lineheight = 0.8,
      padding = margin(10, 10, 10, 10)
      )) +
  theme(
    panel.grid.minor = element_blank(),
    panel.grid.major.x = element_blank(),
    panel.grid.major.y = element_blank(),
    axis.text.y = element_blank(),
    axis.ticks.y = element_blank(),
    axis.text.x = element_text(family = "Arial"),
    axis.ticks.x = element_blank(),
    legend.position = "none",
    panel.background = element_rect(fill = "#fdf1e9"),
    plot.background = element_rect(fill = "#fdf1e9")
    ) +
  xlab(NULL) + ylab(NULL) 

```

Insertamos anotaciones. 

```{r}
grafico_base3 <- grafico_base2 +
  annotate("text", x = 3.05, y = -0.95, label = "Sokka",
           family = "Slayer", size = 3, color = "#000066",
           hjust = 0) +
  annotate("text", x = 3.05, y = -1.95, label = "Zuko",
           family = "Slayer", size = 3, color = "#aa0000",
           hjust = 0) +
  annotate("text", x = 3.05, y = -2.95, label = "Aang",
           family = "Slayer", size = 3, color = "#FF6600",
           hjust = 0) +
  annotate("text", x = 3.05, y = -3.95, label = "Katara",
           family = "Slayer", size = 3, color = "#000066",
           hjust = 0) +
  annotate("text", x = 2.05, y = -3.95, label = "Iroh",
           family = "Slayer", size = 3, color = "#aa0000",
           hjust = 0) +
  annotate("text", x = 3.05, y = -4.95, label = "Toph",
           family = "Slayer", size = 3, color = "#003300",
           hjust = 0) +
  annotate("text", x = 3.05, y = -5.95, label = "Azula",
           family = "Slayer", size = 3, color = "#aa0000",
           hjust = 0) +
  annotate("text", x = 1.05, y = -5.95, label = "Zhao",
           family = "Slayer", size = 3, color = "#aa0000",
           hjust = 0) +
  annotate("text", x = 3.05, y = -6.95, label = "Hama",
           family = "Slayer", size = 3, color = "#000066",
           hjust = 0) +
  annotate("text", x = 1.05, y = -6.95, label = "Jet",
           family = "Slayer", size = 3, color = "#003300",
           hjust = 0)

```

Insertamos imagenes

```{r}
grafico_base4 <- grafico_base3 +
  annotation_custom(rasterGrob(readPNG("Sokka.png"), interpolate = TRUE),
                               xmin = 0.5, xmax = 1, ymin = -3, ymax = -1) +
  annotation_custom(rasterGrob(readPNG("Zuko.png"), interpolate = TRUE),
                               xmin = 0.5, xmax = 1, ymin = -4.5, ymax = -3) +
  annotation_custom(rasterGrob(readPNG("Katara.png"), interpolate = TRUE),
                               xmin = 0.5, xmax = 1, ymin = -5, ymax = -6.5)
```

Está claro que podía haber creado alguna función para las imágenes y las anotaciones. Pero todavía no controlo las funciones, eso lo dejaremos para el futuro.

```{r}
ggsave("./avatar1.pdf", width = 9, height = 6, device = cairo_pdf)
```


